【裁判字號】    97,訴,232
【裁判日期】    970527
【裁判案由】    毒品危害防制條例
【裁判全文】
臺灣苗栗地方法院宣示判決筆錄           97年度訴字第232號
公  訴  人  臺灣苗栗地方法院檢察署檢察官
被      告  乙○○
                      00弄3.
                    （現在台灣台中監獄苗栗分監執行中）
指定辯護人  本院公設辯護人  甲○○
上列被告因毒品危害防制條例案件（起訴案號：97年度毒偵字第
380 號），本院於中華民國97年5 月27日下午4 時許，在本院第
10法庭宣示判決，出席職員如下：
                審判長法  官  柳章峰
法官起立朗讀判決主文、犯罪事實要旨、處罰條文、附記事項，
及告以上訴限制、期間並提出上訴狀之法院，且諭知記載其內容
：
一、主  文：
    乙○○施用第一級毒品，處有期徒刑拾壹月；扣案之海洛因
    拾陸包（含袋共重伍點零捌公克）均沒收銷燬之。又施用第
    二級毒品，處有期徒刑拾月；扣案之甲基安非他命壹包（含
    袋重零點柒伍公克）沒收銷燬之。應執行有期徒刑壹年捌月
    ；扣案之海洛因拾陸包（含袋共重伍點零捌公克）、甲基安
    非他命壹包（含袋重零點柒伍公克）均沒收銷燬之。
二、犯罪事實要旨：
（一）乙○○曾因施用毒品案件，經送強制戒治後，於民國89年
      6 月30日停止戒治交付保護管束，乙○○於停止戒治交付
      保護管束期間內，再因施用毒品違反保護管束情節重大事
      由，經撤銷停止戒治，令入戒治處所繼續施以強制戒治，
      於92年7 月29日期滿執行完畢。
（二）乙○○猶不知悔改，於上開強制戒治執行完畢後5 年內，
      復分別基於施用第1 、2 級毒品海洛因及甲基安非他命之
      犯意，於97年2 月21日上午8 時10分許，在其臺中縣大甲
      鎮○○里○○路706 巷148 號居所，先將海洛因摻入香菸
      內點燃吸食之方式，非法施用第1 級毒品海洛因1 次；再
      將甲基安非他命置於玻璃頭（未扣案）內，以火加熱燒烤
      後使成煙霧，再以口鼻吸食之方式，非法施用第2 級毒品
      甲基安非他命1 次。嗣於97年2 月21日下午1 時25分許，
      乙○○因另涉犯殺人未遂通緝案件（由檢察官另案偵辦）
      ，在前揭居所處，為台中縣警察局大甲分局偵查隊員警所
      緝獲，警方除當場扣得其所有供施用之第1 級毒品海洛因
      16包（含袋共重5.08公克）及第2 級毒品甲基安非他命1
      包（含袋重0.75公克）外，並將乙○○帶回分局，徵得其
      同意後，對其採尿送驗，結果其尿液確呈有嗎啡及甲基安
      非他命陽性反應。
（三）案經臺中縣警察局大甲分局報請臺灣臺中地方法院檢察署
      呈請臺灣高等法院臺中分院檢察署檢察長令轉台灣苗栗地
      方法院檢察署檢察官偵查起訴。
三、處罰條文：
    毒品危害防制條例第10條第1項、第2項。
四、附記事項：
    起訴書另以被告乙○○有下列之前科紀錄：曾因施用毒品
    案件，經法院判處有期徒刑8 月及6 月，定應執行有期徒刑
    1 年1 月確定；又因違反妨害兵役治罪條例案件，經法院判
    處有期徒刑3 月確定。上開兩案件，經法院裁定應執行有期
    徒刑1 年3 月。又曾因施用毒品案件，經法院判處有期徒
    刑7 月確定。上開案件，與更早之前因施用毒品案件尚
    未執行完畢之殘刑有期徒刑4 月16日，接續執行後，均於96
    年2 月8 日因縮短刑期假釋出監，所餘刑期交付保護管束，
    並於96年9 月11日假釋期滿未經撤銷，其未執行之刑，以已
    執行論，因認被告乙○○於本案中構成累犯云云乙節。然查
    ：按「假釋中因故意更犯罪，受有期徒刑以上刑之宣告者，
    於判決確定後6 月以內，撤銷其假釋。但假釋期滿逾3 年者
    ，不在此限。」、「假釋撤銷後，其出獄日數不算入刑期內
    。」刑法第78條第1 項、第2 項定有明文。本案被告乙○○
    於上開假釋期間內，又有下列施用毒品之前科：曾於96年
    2 月27日前96小時內某時，因施用毒品案件，經台灣台中地
    方法院於96年7 月9 日以96年度易字第2563號判決，判處有
    期徒刑8 月確定；又曾於96年6 、7 月間，因施用第1 、
    2 級毒品案件，經台灣台中地方法院於96年10月15日以96年
    度訴字第2884號判決，判處有期徒刑10月、9 月，定應執行
    有期徒刑1 年6 月，於96年10月15日判決確定。被告乙○○
    既在假釋中因故意更犯罪，受有期徒刑以上刑之宣告，顯然
    被告乙○○上開假釋，縱使已假釋期滿，3 年內必定會被撤
    銷假釋，故被告乙○○並不構成累犯。起訴書認被告乙○○
    構成累犯，尚有未洽，附此敘明。
五、協商判決除有刑事訴訟法第455 條之4 第1 項第1 款於本訊
    問程序終結前，被告撤銷協商合意或檢察官撤回協商聲請者
    ；第2 款被告協商之意思非出於自由意志者；第4 款被告所
    犯之罪非第455 條之2 第1 項所定得以協商判決者；第6 款
    被告有其他較重之裁判上一罪之犯罪事實者；第7 款法院認
    應諭知免刑或免訴、不受理者情形之一，及違反同條第2 項
    「法院應於協商合意範圍內為判決；法院為協商判決所科之
    刑，以宣告緩刑或2 年以下有期徒刑、拘役或罰金為限」之
    規定者外，不得上訴。
六、如有前項得上訴之情形，若不服本件判決，得自收受判決筆
    錄送達之日起10日內，向本院提出上訴書狀，上訴於第二審
    法院。
中    華    民    國    97    年    5     月    27    日
                  台灣苗栗地方法院刑事第三庭
                            書記官  陳采瑜
                      審判長法  官  柳章峰
以上正本係照原本製作。
                            書記官  陳采瑜
中    華    民    國    97    年    5     月    27    日


司法院資訊處製作；財團法人民間司法改革基金會備份。
